【裁判字號】    89,訴,476
【裁判日期】    890810
【裁判案由】    毒品危害防制條例
【裁判全文】
臺灣彰化地方法院刑事判決                          八十九年度訴字第四七六號
    公  訴  人  臺灣彰化地方法院檢察署檢察官
    被      告  甲○○
右列被告因違反毒品危害防制條例案件，經檢察官提起公訴（八十九年度毒偵字第八
一九號），本院判決如左：
    主  文
甲○○施用第一級毒品，處有期徒刑陸月。
    事  實
一、甲○○前曾因施用第二級毒品安非他命案件，經本院以八十八年度毒聲字第四三
    五六號裁定送觀察、勒戒後，因無繼續施用毒品之傾向，由台灣彰化地方法院檢
    察署檢察官於民國八十八年十月二十一日，以八十八年度毒偵字第一０五七號為
    不起訴處分確定。竟仍不知悔改，復於八十九年一月二十八日晚上某時，在彰化
    縣大村鄉○○路某處，以將海洛因置於香煙中之點燃吸用之方式，施用第一級毒
    品海洛因一次，嗣為警於八十九年一月二十九日下午三時三十分許，在彰化縣大
    村鄉○○村○○路一一六號為警查獲。甲○○經本院以八十九年度毒聲字第一五
    一０號裁定送觀察、勒戒後，有繼續施用毒品傾向，再經本院以八十九年度毒聲
    字第一九三四號裁定強制戒治，現經強制戒治中。
二、案經彰化縣警察局員林分局報請台灣彰化地方法院檢察署檢察官偵查起訴。
    理  由
一、訊據被告坦承前開犯行，且被告為警查獲時所採尿液經送彰化縣衛生局檢驗，呈
    海洛因還原為嗎啡之陽性反應，有該局八十九年二月十一日煙檢字第八九０五三
    六號煙毒尿液檢驗成績書一紙附卷可稽，其自白核與事實相符，堪信為實在，至
    其雖於審理中另辯稱係因與朋友打麻將時，其朋友以香煙吸用海洛因，致吸入二
    手煙等語，其辯詞縱係屬實，然被告亦坦承明知當時其朋友正施用毒品海洛因，
    仍與之共處於密閉式之屋內吸用，顯有意與其朋友共享第一級毒品，其有施用之
    犯意甚明，故被告前開所辯，尚不堪採信。又被告前因施用毒品案件，經依本院
    八十八年度毒聲字第四三五六號裁定送觀察、勒戒後，認無繼續施用毒品之傾向
    ，由台灣彰化地方法院檢察署檢察官於八十八年十月二十一日以八十八年度毒偵
    字第一０五七號不起訴處分確定，有不起訴處分書一紙在卷足憑，其於五年內再
    犯毒品危害防制條例第十條之罪，經裁定送觀察、勒戒後，有繼續施用毒品傾向
    ，再經裁定送強制戒治，有本院八十九年度毒聲字第一五一０號、第一九三四號
    裁定二紙及臺灣彰化看守所附設勒戒所八十九年四月五日彰所戒字第八一四號函
    送之證明書一份附卷可參，本件被告犯罪事證明確，其犯行洵堪認定，應予依法
    論科。
二、核被告所為，係犯毒品危害防制條例第十條第一項之施用第一級毒品罪。被告持
    有毒品之低度行為應為施用之高度行為吸收，不另論罪，併予敘明。爰審酌被告
    犯罪動機、次數、目的、手段、所生危害及犯後態度等一切情狀，量處如主文所
    示之刑。至扣案之塑膠空袋一個，經本院送法務部調查局鑑定，殘留第二級毒品
    甲基安非他命，有該局檢驗通知書一紙在卷可稽，被告雖辯稱扣案物品係前次施
    用第二級毒品時所留之物，惟再參以被告於八十九年三月二十三日經裁定觀察、
    勒戒後，於同日經臺灣彰化看守所附設勒戒所採尿送驗結果，其尿液中呈安非他
    命類之陽性反應（編號Ａ六０三），有本院向該所函調之昭信科技顧問股份有限
    公司（以下簡稱昭信公司）濫用藥物尿液檢體檢驗報告影本一紙在卷可稽，且被
    告於審理中亦坦承於出國前曾施用一次安非他命，此部分既未經檢察官偵查起訴
    ，且本件扣案物品雖係毒品，惟並非與本件被告犯罪相關之証物，並為另案之物
    証，爰不為沒收之諭知，併予敘明。
據上論斷，應依刑事訴訟法第二百九十九條第一項前段，毒品危害防制條例第十條第
一項，判決如主文。
中      華      民      國      八十九    年      八    月      十      日
                                台灣彰化地方法院刑事第二庭
                                    法      官  王  紋  瑩
右正本證明與原本無異。
如不服本判決，應於判決送達後十日內向本院提出上訴狀( 須附繕本 )。
                                    法院書記官  鄭  秀  鑾
中      華      民      國      八十九    年      八    月      十一    日
毒品危害防制條例第十條：
施用第一級毒品者，處六月以上五年以下有期徒刑。
施用第二級毒品者，處三年以下有期徒刑。


司法院資訊處製作；財團法人民間司法改革基金會備份。
